# 求助陈版，关于已停业十多年的公司提减值

提问人：bbskey 时间：2019-01-17 13:31:32
陈版你好，有一家公司， 2004 年-2007 年短暂经营过，后来就没有再发生过业务。现在要做净资产的审计，公司账上有几笔应收账款，账龄超过 10年，已经确认无法收回。那么公司应该不符合持续经营假设吧？对于收不回来的账款，该不该提减值呢？急

回答人：chenyiwei
1 、根据《中国注册会计师审计准则第 1324 号——持续经营》及其应用指南、《中国注册会计师审计准则问题解答第 13 号——持续经营》等相关规定判断持续经营假设是否仍然适用，并考虑持续经营问题对审计意见的可能影响。
2 、对很可能已发生减值的应收款项需计提坏账准备。